# 合并报表--收购少数股东股权

提问人：加七 TD 时间：2017-04-04 17:17:31
母公司A持有持有B公司80%的股权，持有C公司20%的股权（权益法核算）， B公司持有C公司60%的股权。 C公司 2016 年 5 月度分配股利并支付 500 万元。 2016 年 10 月，B公司收购A公司持有的C公司20%股权。收购导致B公司期末合并报表资本公积增加 50 万。 请问： 1 、C公司分配的股利如何抵销？ 2 、B公司因收购股权产生的资本公积如何抵销？ 3 、A公司合并B公司报表时，计算少数股东权益时需扣除资本公积增加的 50 万吗？

回答人：chenyiwei
首先，C仍然是A的子公司，A直接持有C的 20 ％股权应按成本法核算。 在A编制合并报表时，其向B出售C的 20 ％股权的交易属于应完全抵销的内部交易，在合并报表层面应将A的投资收益和C的资本公积相抵销，差额调整年初未分配利润和投资收益（模拟权益法收益）。 B合并报表层面的资本公积增加额在A的合并报表层面会被抵销，不影响合并报表层面的少数股东权益。